臺灣臺東地方法院刑事判決　　　　　　　 95年度訴字第286號
公　訴　人　臺灣臺東地方法院檢察署檢察官
被　　　告　丙○○
選任辯護人　王丕衍律師
上列被告因毒品危害防制條例案件，經檢察官提起公訴（95年度
偵字第646號），本院判決如下：
    主  文
丙○○連續販賣第二級毒品，累犯，處有期徒刑捌年。
未扣案販賣第二級毒品所得新臺幣玖萬伍仟元均沒收；如全部或
一部不能沒收時，以其財產抵償之。
    事  實
一、丙○○曾因施用毒品案件，經本院裁定令入勒戒處所觀察、
    勒戒及強制戒治後，又因犯施用毒品案件，經本院以91年度
    易字第177號判處有期徒刑5月確定，於民國92年11月4日易
    科罰金執行完畢。猶不知悔改，明知甲基安非他命（起訴書
    誤載為安非他命）係毒品危害防制條例第2條第2項第2款所
    規定之第二級毒品，不得非法持有與販賣，然為獲取暴利，
    竟仍基於販賣甲基安非他命以牟利之概括犯意，利用其使用
    之行動電話1支（搭配台灣大哥大門號0000000000號，該門
    號使用者係丙○○配偶廖麗美之妹妹廖秀芬）作為販賣甲基
    安非他命之聯絡工具，連續於下列時、地，先後為販賣第二
    級毒品之行為:
(一)自93年8月間某日起至同年10月26日某時止，在台東縣池上
    鄉福文村文田橋下丙○○經營之雞舍處，以半兩甲基安非他
    命新臺幣（下同）18,000元之價格，販賣予丁○○施用計20
    次，每次購買金額為5,000元至10,000元（基於罪疑唯輕原
    則，以丁○○所述之最低金額5,000元計算），販賣甲基安
    非他命所得為85,000元（20次Ⅹ5,000元減掉丁○○尚未給
    付丙○○購買甲基安非他命款項以15,000元計）。
(二)自94年1月間某日起至同年3月5日止，在台東縣池上鄉福文
    村文田橋下丙○○經營之雞舍處，以每小包甲基安非他命1,
    000元之價格，販賣予乙○○施用計10次，販賣甲基安非他
    命所得為10,000元（10次Ⅹ1,000元）。
(三)嗣經警先執本院核發之搜索票於93年10月26日搜索丁○○在
    臺東縣池上鄉○○村○○○路15號住處，當場扣得甫向丙○○購得之甲基安非他命2小包（已另案沒收銷燬之）及帳冊1
    本，後又執本院核發之搜索票於94年3月5日搜索乙○○在臺
    東縣池上鄉福原村東欣四村1號住處，亦當場扣得向丙○○
    購得之甲基安非他命1小包（已另案沒收銷燬之）、吸食器1
    組等物；始循線查悉上情。
二、案經臺東縣警察局關山分局報請臺灣臺東地方法院檢察署檢
    察官偵查起訴。
    理  由
一、證據能力之認定:
(一)刑事訴訟法第158條之3規定：證人、鑑定人依法應具結而未
    具結者，其證言或鑑定意見，不得作為證據。故證人除有同
    法第186條第1項規定不得令其具結之情形外，均應令其具結
    ，否則其證言即不具證據能力，不得採為判決基礎。查證人
    乙○○於94年3月5日於偵查中坦承施用第二級毒品甲基安非
    他命犯行，並供出毒品來源，依據該偵訊筆錄之記載，檢察
    官於偵查中固諭知具結之義務及偽證之處罰後，命證人乙○○朗讀結文後具結（見94年度核退字第288號卷第7頁至第10
    頁），惟遍閱全卷，並經本院依職權調閱本院94年度訴字第
    295號被告乙○○違反槍砲彈藥刀械管制條例等案卷，未見
    到有具結文，亦未見有該次偵訊筆錄之錄音帶可資佐證，證
    人乙○○於94年3月5日偵查中所為之證詞，揆諸上開規定，
    難認其證言有證據能力；辯護人為被告辯護稱: 證人乙○○
    於檢察官面前作證，此部分沒有證據能力等語 (見本院卷第
    24頁至第25頁)，依上說明，堪認有理，合先敘明。
(二)再按被告以外之人於審判外之言詞或書面陳述，除法律有規
    定者外，不得作為證據，刑事訴訟法第159條固有明文。惟
    按被告以外之人於審判中有下列情形之一，其於檢察事務官
    、司法警察官或司法警察調查中所為之陳述，經證明具有可
    信之特別情況，且為證明犯罪事實存否所必要者，得為證據
    ：一. 死亡者。二. 身心障礙致記憶喪失或無法陳述者。三
    . 滯留國外或所在不明而無法傳喚或傳喚不到者。四. 到庭
    後無正當理由拒絕陳述者。刑事訴訟法第159條之3亦有明文
    。查證人丁○○在警詢中所為之陳述，並未被警方以刑求、
    逼供或任何不正之方法取供，該等陳述係基於其等之自由意
    思所為等情，業經證人丁○○在本院陳述明確 (見本院96年
    3月14日審判筆錄第9頁)，足見證人丁○○在警詢時係出於
    自由意願之下所為陳述，並無何被違法取證之情況，自堪認
    證人丁○○在警詢時所供稱被告之犯案情節，極具可信性。
    再辯護人雖聲請傳喚證人乙○○到庭作證，然乙○○已因前
    案即本院94年度訴字第295號違反槍砲彈藥刀械管制條例等
    案件經本院於95年5月30日發布通緝迄今尚未緝獲，有乙○○臺灣高等法院被告前案紀錄表附卷足憑 (見本院卷第34頁
    至第38頁)，參諸上開說明，本案證人丁○○與乙○○在警
    詢中所為之陳述，係證明犯罪事實所必要，且其陳述時亦未
    受外力脅迫干擾，該先前警詢中之陳述應具有可信之特別情
    況，依上開刑事訴訟法第159條之3立法本旨，堪採為證據使
    用。
(三)末按「有事實足認被告或犯罪嫌疑人有下列各款罪嫌之一，
    並危害國家安全或社會秩序情節重大，而有相當理由可信其
    通訊內容與本案有關，且不能或難以其他方法蒐集或調查證
    據者，得發通訊監察書。．．．一最輕本刑為三年以上有期
    徒刑之罪．．．。前項通訊監察書，偵查中由檢察官依司法
    警察機關聲請或依職權核發，審判中由法官依職權核發。」
    ，通訊保障及監察法第5條定有明文。因被告係涉犯毒品危
    害防制條例第4條第2項之販賣第二級毒品罪嫌，而該罪之法
    定刑係7年以上有期徒刑或無期徒刑之罪，自係屬於上開最
    輕本刑為3年以上有期徒刑之罪，屬於得核發通訊監察書之
    範圍，且警察單位執行本案之通訊監察，係根據臺灣臺東地
    方法院檢察署檢察官以不能或難以其他方法蒐集或調查證據
    ，有監察其相關通訊之必要，而依職權核發通訊監察書，此
    有臺灣臺東地方法院檢察署通訊監察書可稽（見本院94年度
    訴字第30號被告丁○○連續販賣第二級毒品確定判決判決書
    第16頁、偵卷第62頁），則臺灣臺東地方法院檢察署檢察官
    以不能或難以其他方法蒐集或調查證據，有監察其相關通訊
    之必要，而依職權核發通訊監察書，對於被告或其他相關人
    等之電話實施監聽，自屬合法。故執行監聽機關對於被告之
    電話實施監聽之結果，就被告或他人在上開電話中之通話內
    容，翻成卷附通訊監察譯文（見偵卷第65頁至第66頁、核退
    偵卷第32頁至第37頁），而被告及證人並不爭執亦未否認其
    等曾說過上開通訊監察譯文內容之言詞（見本院上開審判筆
    錄第5頁、第11頁至第12頁），揆諸上開說明，此等通訊監
    察內容既係實施刑事訴訟程序之公務員依法定程序所取得之
    證據，該等證據依刑事訴訟法第158條之4規定之反面解釋，
    自有證據能力，而得為證據，故卷附上開通訊監察案件譯文
    自有證據能力。
二、認定犯罪事實所憑之證據及理由:
(一)訊據被告丙○○矢口否認有何販賣第二級毒品甲基安非他命
    之犯行，辯稱: 伊沒有做這些事情，丁○○、乙○○雖有認
    識，但不是很熟，沒有往來云云；辯護人為被告辯稱: 被告
    跟買受人雖有認識，但雙方並沒有毒品交易，並請求傳喚丁○○、乙○○到庭作證云云。
(二)按證人之陳述有部分前後不符，或相互間有所歧異時，或因
    記憶淡忘、或事後迴護被告、或因其他事由所致，究竟何者
    為可採，法院仍得本其自由心證予以斟酌，非謂一有不符或
    矛盾，即應認其全部均為不可採信；尤其關於行為動機、手
    段及結果等之細節方面，證人之證言，有時亦有予渲染之可
    能；然其基本事實之陳述，若果與真實性無礙時，則仍非不
    得予以採信（最高法院74年臺上字第1599號判例要旨、90年
    度臺上字第6078號判決意旨參照）；因之，證人供述之證據
    ，前後縱有差異，事實審法院依憑證人前後之供述證據，斟
    酌其他證據，本於經驗法則與論理法則，取其認為真實之一
    部，作為論罪之證據，自屬合法（最高法院90年度臺上字第
    6943號判決意旨參照）。況人之記憶有限，常隨時間之經過
    而有所遺忘，自不能期待該等證人刻意記憶各項細節，且施
    用毒品之人因癮頭一來急需購買毒品解癮，未解癮前之焦躁
    難耐以致心神均傾注於搜尋毒品以供施用，無暇記憶每次毒
    品交易金額、時地或次數，及至解癮後之藥害反應，更使施
    用毒品之人無法明確記憶交易細節，是為常情，則該等證人
    事後所為回憶難免略有模糊之處，當不得因指述之細節稍有
    不同，即認渠等證言不足為採。
(三)經查：證人丁○○先於警詢時證稱: 「警方查獲之（甲基）
    安非他命是向丙○○剛購買 (是丙○○本人到我家裡告訴我
    要（甲基）安非他命就到他家買)回來要使用的，今 (93)年
    8月份以後均是丙○○以0000000000主動打電話0000000000
    詢問我是否要（甲基）安非他命，如果要便到他家買取（甲
    基）安非他命。」、「向丙○○購買（甲基）安非他命半兩
    價錢是18,000元新臺幣，‧‧‧。」、「大部分都是丙○○
    主動打我的電話0000000000問我還有沒有得吃，當我回答沒
    有時，他會問我要不要，如要便到他家去購買（甲基）安非
    他命。到他家後首先丙○○問我要多少（甲基）安非他命，
    他才會入屋拿（甲基）安非他命一手交錢一手交貨，目前還
    有欠丙○○1萬多元（甲基）安非他命費用（基於罪疑唯輕
    原則，以丁○○所述之款項以15,000元計），陸陸續續拿約
    20次，每次均是我親自到丙○○住處，每次購買金額5,000
    元至10,000元，確實交易日期我忘記了」、「丙○○目前住
    在池上福文村文田橋下養雞舍，和太太、小孩同住。」、「
    警方依據93東檢明昃聲監字第23號、第25號監聽票，監聽內
    容詳如譯文，該電話0000000000是丙○○所有，電話內容大
    部分是談論我向丙○○購買（甲基）安非他命事宜。」、「
    電話內容中所談論『硬的』是指（甲基）安非他命，『張』
    是指公克，『半個』是指（甲基）安非他命半兩18公克。」
    等語 (見警卷第8頁至第10頁)，嗣於偵查中再證稱: 「 (提
    示93年8月12日、9月7日與丙○○通電話內容並問: 是不是
    在談買賣【甲基】安非他命的事情?)9 月7日是在講買（甲
    基）安非他命的事情，有講到錢的部分都是在談買（甲基）
    安非他命的事情。」等語 (見偵卷第20頁至第21頁)，後於
    本院審理時復證稱: 「 (檢察官問: 當時你被抓到時身上有
    【甲基】安非他命?) 對。」、「 (檢察官問: 這些【甲基
    】安非他命哪裡來的?) 向別人購買的。」、「 (檢察官：
    請審判長提示證人93年10月27日警詢的筆錄，並問: 你在警
    局是不是這樣說的?) 是的。」、「 (檢察官：請審判長提
    示證人警卷所附之通聯紀錄監聽譯文，並問: 是不是你跟丙○○的對話內容?) 是的。是我跟丙○○的通話內容。」、
    「 (檢察官問: 剛剛給你看的通聯紀錄內容，是否是你跟丙○○在談買賣【甲基】安非他命毒品的事情?) 是的。」、
    「 (檢察官問: 有提到錢的部分，就是在談關於買賣【甲基
    】安非他命的事情?) 對。」、「 (檢察官問: 你於檢察官
    95年4月19日偵查中說丙○○有要你介紹，是不是有這樣講
    ?) 是的。我有這樣講。」、「 (審判長問: 剛剛你說你在
    電話中與丙○○談【甲基】安非他命價錢的事情，因為你沒
    有錢才沒有向他買，你怎麼知道丙○○在賣【甲基】安非他
    命?) 之前是透過朋友介紹的，朋友的名字我不曉得。」、
    「 (審判長問: 你這個不詳姓名的朋友是如何跟你介紹的?)
    他跟我說要買藥『【甲基】安非他命』沒有門路可以買的話
    ，可以去找丙○○、林信宏。」、「 (審判長問: 你在警詢
    中所提的你購買【甲基】安非他命的對象，都是這位朋友介
    紹的嗎?) 對。」、「 (審判長問: 你於警局作筆錄時警察
    是否有對你刑求逼供?) 沒有。我所述都是出於自由意識。
    」等語 (見本院96年3月14日審判筆錄第4頁至第5頁、第7頁
    至第9頁)，參以卷附之監聽譯文表 (見核退偵卷第32頁)之
    通話內容及內政部警政署刑事警察局通訊監察中心監察紀錄
    表 (見核退偵卷第41頁至第42頁)之通訊基地台均在池上鄉
    ○○村○○○路等情，益足佐證被告丙○○確有以半兩18,0
    00元之價格，每次購買金額為5,000元至10,000元，多次販
    賣甲基安非他命予證人丁○○，且丁○○尚欠被告15,000元
    購買甲基安非他命款項尚未償還之事實，堪予認定，本院94
    年度訴字第30號確定判決，亦認定證人丁○○確於93年7月
    至10月間，向丙○○多次購入數量不詳之甲基安非他命 (見
    該判決書第2頁)，被告辯稱和丁○○不是很熟，沒有往來云
    云，與上述事實不符，不能採信。
(四)證人乙○○於警詢時證稱: 「警方查獲之（甲基）安非他命
    1小包毛重0.4公克及吸食器是我的，該（甲基）安非他命是
    向叫『雞仔華』或『阿華』的人買的，是用我的行動電話00
    00000000及室內電話000000000打給『雞仔華』0000000000
    相約到他家或在外頭交易。」、「每次購得的（甲基）安非
    他命都是1,000元，前後約10次，詳細的重量多少我不清楚
    。」「自94年1月份至今『94年3月5日』最近1次是在1週前
    在『雞仔華』住家前購得（甲基）安非他命。」、「『雞仔
    華』的住所是在池上往富里鄉學田村文田橋旁四週鐵網，目
    前沒有養雞之處所。」、「我都事先打電話給『雞仔華』問
    他在不在家為暗語，如他回答在家，表示有（甲基）安非他
    命，我便可以前往他家購買（甲基）安非他命。」、「警方
    所提示的譯文內容是我與『雞仔華』的通話內容。」等語(
    見警卷第23頁至第24頁)，並在答話後面按捺指印及簽名，
    再參以卷附之通訊監察書 ( 見偵卷第62頁)、監聽譯文表 (
    見偵卷第65頁)之通話內容及內政部警政署刑事警察局通訊
    監察中心監察紀錄表 (見核退偵卷第55頁、第57頁59頁)之
    通訊基地台均在池上鄉○○路等情，可認被告丙○○確有以
    每小包1,000元之價格連續販賣甲基安非他命予證人乙○○
    約10次，被告固不否認證人乙○○綽號「阿寶」，是其友李
    俊益的姪子，惟辯稱沒有和乙○○買賣毒品云云，核與上開
    事證不符，不足採信。
(五)按我國查緝毒品甲基安非他命之販賣一向執法甚嚴，對於販
    賣海洛因者尤科以死刑、無期徒刑之重度刑責，販賣甲基安
    非他命既經政府懸為禁令、嚴加取締，且甲基安非他命物稀
    價昂，取得不易，苟無利可圖，應無甘冒被查緝法辦判處重
    刑之危險，平白無端從事甲基安非他命買賣之工作，是其販
    入之價格必較其出售之價格為低，而有從中賺取價差或量差
    牟利之意圖及事實，應屬合理之認定。又販賣甲基安非他命
    既係違法行為，當非可公然為之，亦無公定價格，且容易分
    裝、稀釋以增減份量，而每次買賣之價量，可能隨時依雙方
    關係深淺、資力、需求量及對行情之認知、來源是否充裕、
    查緝是否嚴謹、購買者被查獲時供述購買對象之可能風險之
    評估等情形，而異其標準，非可一概而論；而買受毒品之人
    通常亦無法探知販毒者賺取利潤幾何，是販賣毒品之利得，
    除被告坦承犯行或價量俱臻明確外，委難察得實情，職是之
    故，縱未確切查得販賣所得，但除別有確切事證，足認係按
    同一價格轉讓確未牟利者外，尚難執此認非法販賣之事證有
    所不足，致知過坦承者難辭重典，飾詞否認者反得逞僥倖，
    而失情理之平。查被告固不否認於92年4月出獄後即使用000
    0000000號行動電話迄今 (見本院卷第25頁)，且亦供明這次
    出監前是在養雞，出監後是養羊，雞是養在池上到富里的文
    田橋下 (見本院上開審判筆錄第13頁)等情，核與證人丁○○、乙○○上開證述之情節相符，且陳、宋2人為警查獲當
    場，除均扣得甲基安非他命毒品外，丁○○尚扣有買賣帳冊
    1本，乙○○亦扣得甲基安非他命吸食器1組，證人丁○○亦
    證稱向被告購買甲基安非他命半兩18公克18,000元，每次購
    買金額為5,000元至10,000元，而證人乙○○向被告購買甲
    基安非他命1小包，價格為1,000元，顯見被告於販賣毒品過
    程中，均有依毒品銷售重量調整價格高低再賣出等情應堪認
    定，是被告確有營利之意圖及獲有利潤之事實無訛。證人丁○○亦證稱尚有15,000元（基於罪疑唯輕原則，以丁○○所
    述之款項以15,000元計）甲基安非他命價款未償已如前述，
    參照最高法院68年臺上字第606號判例意旨，被告既有賣出
    甲基安非他命之行為，自成立販賣安非他命罪，綜上所論，
    本案事證明確，被告犯行至堪認定，應依法論科。
三、論罪與科刑:
(一)被告行為後，94年2月2日修正公布之刑法及刑法施行法，業
    已於95年7月1日施行，參酌最高法院95年度第8次刑事庭會
    議決議意旨，新刑法第2條第1項之規定，係規範行為後法律
    變更所生新舊法律比較適用之準據法，於新刑法施行後，應
    適用新刑法第2條第1項之規定，為「從舊從輕」之比較。另
    於比較時應就罪刑有關之共犯、未遂犯、想像競合犯、牽連
    犯、連續犯、結合犯，以及累犯加重、自首減輕暨其他法定
    加減原因（如身分加減）與加減比例等一切情形，本於統一
    性及整體性原則，綜其全部罪刑之結果而為比較。經查:
 1、刑法第33條第5款關於罰金刑之規定，由「罰金：1元以上」
    修正為「罰金：新臺幣1千元以上，以百元計算之」。是修
    正前罰金刑最低額為新臺幣3元，修正後為新臺幣1,000元，
    而毒品危害防制條例第4條及第8條均有得併科新臺幣之罰金
    刑部分，經比較新、舊法結果，就罰金刑最低額部分，應以
    被告行為時之法律即修正前刑法第33條第5款規定，最有利
    於被告。
 2、被告行為後，刑法第56條連續犯之規定業經刪除，於新法施
    行後，被告先後多次販賣安非他命之數行為，即應予分論併
    罰。此條刪除雖非犯罪構成要件之變更，然顯已影響行為人
    刑罰之法律效果，自屬法律有變更，比較新舊刑法之規定，
    以舊刑法連續犯之規定較有利於被告，依刑法第2條第1項前
    段之規定，應適用被告行為時之舊刑法論以連續犯。
 3、刑法第47條累犯規定部分雖有修正，惟被告前後兩次犯行均
    皆故意犯之，修正後之刑法並無何不利於被告。參酌最高法
    院95年度第21次刑事庭會議決議意旨，自應適用裁判時法即
    修正後之刑法第47條第1項規定論處。
(二)按甲基安非他命屬毒品危害防制條例第2條第2項第2款規定
    之第二級毒品，不得販賣、轉讓及非法持有。核被告丙○○
    所為，係犯毒品危害防制條例第4條第2項之販賣第二級毒品
    罪；被告販賣甲基安非他命前持有甲基安非他命之低度行為
    ，已為販賣之高度行為所吸收，不另論罪。被告先後多次販
    賣第二級毒品之犯行，時間緊接，方法相同、所犯為構成要
    件同一之罪名，顯係基於概括犯意反覆為之，為連續犯，應
    依修正前刑法第56條規定，論以連續販賣第二級毒品罪，並
    加重其刑。再查被告有如犯罪事實欄所載論罪科刑執行情形
    ，有卷附臺高等法院被告前案紀錄表1份可按，其受有期徒
    刑執行完畢後5年以內再故意犯本案法定刑為有期徒刑以上
    之罪，為累犯，應依修正後刑法第47條第1項規定遞加重其
    刑。爰審酌被告所犯連續販賣毒品之罪，殘害自身及他人身
    心健康至鉅，並嚴重危害社會秩序，犯罪後猶飾詞否認販賣
    犯行，毫無悔意，及其生活狀況、品行、智識程度等一切情
    狀，量處如主文所示之刑，以資懲儆。
(三)沒收部分：
 1、按毒品危害防制條例第19條第1項規定，犯販賣毒品罪者，
    其犯罪所得之財物均沒收之，如全部或一部不能沒收時，追
    徵其價額或以其財產抵償之。係採義務沒收主義。故販賣毒
    品所得之對價，不問其中成本若干，利潤多少，均應全部諭
    知沒收，貫徹政府查禁煙毒之決心，以符立法本旨 (最高法
    院91年度臺上字第2419號判決意旨參照)。
 2、本案被告因販賣甲基安非他命所得之對價共為95,000元（未
    扣案，並扣除證人丁○○賒欠丙○○1萬多元購買甲基安非
    他命之款項【基於罪疑唯輕原則，以丁○○所述之款項以15
    ,000 元計】），均應依毒品危害防制條例第19條第1項之規
    定宣告沒收，如全部或一部不能沒收時，以被告之財產抵償
    之。
 3、另行動電話1支（搭配台灣大哥大門號0000000000號，該門
    號使用者係丙○○配偶廖麗美之妹妹廖秀芬，此有台灣大哥
    大資料查詢在卷可稽，則該門號所依附之行動電話機具1支
    及所使用之SIM卡，雖為被告所持用並供本件犯罪所用之物
    ，然該扣案SIM卡係該發卡之電信公司所有之物（按依國內
    電信公司之一般定型化契約之約定，該SIM卡之所有權乃屬
    電信公司所有，持用人僅取得使用權），行動電話機具1支
    非屬被告所有，又非屬違禁物，即核與沒收之要件不符，自
    不得為沒收之宣告。
 4、另於94年3月29日於被告位於台東縣池上鄉○○村○○路4號
    之1住處所查扣得之不明白色結晶物，經鑑定結果，未檢出
    安非他命類或鴉片類成分，有慈濟大學濫用藥物檢驗中心之
    鑑定書可稽，並無積極證據證明與被告販賣甲基安非他命有
    關，此等物品尚無從遽認為係被告供販賣甲基安非他命所用
    之物，與沒收之要件不符，自不得為沒收之宣告。
四、據上論斷，應依刑事訴訟法第299條第1項前段，毒品危害防
    制條例第4條第2項、第19條第1項，刑法第2條第1項前段、
    第11條前段、(修正前)第56條、第47條第1項，判決如主文
    。
本案經檢察官甲○○到庭執行職務。
中　　華　　民　　國　　96　　年　　3 　　月　　28　　日
                  刑事第二庭審判長法  官  李水源
                                  法  官  簡芳潔
                                  法  官  曾宗欽
以上正本證明與原本無異。
如不服本判決，應於判決送達後10日內向本院提出上訴狀（須附
繕本）。
「切勿逕送上級法院」
                                  書記官　沈茜庭
中　　華　　民　　國　　96　　年　　3　　月　　28　　日
附錄本案論罪科刑法條全文：
毒品危害防制條例第4條:
製造、運輸、販賣第一級毒品者，處死刑或無期徒刑；處無期徒
刑者，得併科新臺幣1千萬元以下罰金。
製造、運輸、販賣第二級毒品者，處無期徒刑或7年以上有期徒
刑，得併科新臺幣7百萬元以下罰金。
製造、運輸、販賣第三級毒品者，處5年以上有期徒刑，得併科
新臺幣5百萬元以下罰金。
製造、運輸、販賣第四級毒品者，處3年以上10年以下有期徒刑
，得併科新臺幣3百萬元以下罰金。
製造、運輸、販賣專供製造或施用毒品之器具者，處1年以上7年
以下有期徒刑，得併科新臺幣1百萬元以下罰金。
前五項之未遂犯罰之。
毒品危害防制條例第19條
犯第4條至第9條、第12條、第13條或第14條第1項、第2項之罪者
，其供犯罪所用或因犯罪所得之財物，均沒收之，如全部或一部
不能沒收時，追徵其價額或以其財產抵償之。
為保全前項價額之追徵或以財產抵償，得於必要範圍內扣押其財
產。
犯第 4 條之罪所使用之水、陸、空交通工具沒收之。
